ACORDAO-COMPLETO-2374100

ACÓRDÃO DE RELAÇÃO

ACÓRDÃO DE RELAÇÃO 9984/2019 ATA 34/2019 - PRIMEIRA CÂMARA

Acórdão 9984/2019-TCU-Primeira Câmara
Os Ministros do Tribunal de Contas da União, reunidos em Sessão de 1ª Câmara, ACORDAM, por unanimidade, com fundamento nos arts. 1º, inciso V, e 39, inciso I, da Lei 8.443, de 16 de julho de 1992, c/c o art. 259, inciso I, e 260, § 5º, do Regimento Interno, em considerar prejudicado, por perda do objeto, o exame de mérito do (s) ato (s) de admissão, em face do desligamento ou falecimento do (s) interessado (s) e pela ausência de proposta de ressarcimento de valores indevidamente recebidos, na forma prevista no art. 7º da Resolução/TCU 206/2007, de acordo com os pareceres emitidos nos autos.
1. Processo TC-Processo 028.923/2019-7 (ATOS DE ADMISSÃO) 
	1.1. Interessados: Leda Rangel Tupinamba (XXX.739.837-XX) ; Lucina Chaves Machado (XXX.973.027-XX) ; Marcelo Sant Anna de Rezende (XXX.786.417-XX) ; Marcia Cristina do Carmo (XXX.691.277-XX) ; Marcia Rita Ferreira Carramona (XXX.509.607-XX) ; Marcia Valeria Silveira Dias Ferreira (XXX.860.897-XX) ; Maria Angelica Nicoliello Figueiredo (XXX.110.917-XX) ; Maria Celia Nascimento dos Santos (XXX.488.327-XX) ; Maria Lucia Soares dos Santos (XXX.636.307-XX) ; Maria Luzia Carmo Silva (XXX.996.327-XX) ; Maria Teresa Martins dos Santos (XXX.227.637-XX) ; Maria da Penha Oliveira Pereira (XXX.911.197-XX) ; Maria da Piedade Raposo Jansen (XXX.716.617-XX) ; Maria das Gracas Alves Costa (XXX.572.474-XX) ; Maria das Gracas Silva (XXX.723.327-XX) ; Maria do Carmo Batista da Silva (XXX.380.007-XX) ; Paulo Ribeiro Agliardi (XXX.737.567-XX) ; Rafael dos Santos (XXX.518.297-XX) ; Raquel Pereira de Azevedo Couto Lima (XXX.398.657-XX) ; Sergio Goncalves da Silva (XXX.330.627-XX) 
	1.2. Órgão/Entidade: Ministério da Saúde (vinculador) 
	1.3. Relator: Ministro-Substituto Augusto Sherman Cavalcanti
	1.4. Representante do Ministério Público: Procurador Sergio Ricardo Costa Caribé
	1.5. Unidade Técnica: Secretaria de Fiscalização de Pessoal (SEFIP) .
	1.6. Representação legal: não há.
	1.7. Determinações/Recomendações/Orientações: não há.

Primeira Câmara

Ministério da Saúde (vinculador)

Leda Rangel Tupinamba (XXX.739.837-XX); Lucina Chaves Machado (XXX.973.027-XX); Marcelo Sant Anna de Rezende (XXX.786.417-XX); Marcia Cristina do Carmo (XXX.691.277-XX); Marcia Rita Ferreira Carramona (XXX.509.607-XX); Marcia Valeria Silveira Dias Ferreira (XXX.860.897-XX); Maria Angelica Nicoliello Figueiredo (XXX.110.917-XX); Maria Celia Nascimento dos Santos (XXX.488.327-XX); Maria Lucia Soares dos Santos (XXX.636.307-XX); Maria Luzia Carmo Silva (XXX.996.327-XX); Maria Teresa Martins dos Santos (XXX.227.637-XX); Maria da Penha Oliveira Pereira (XXX.911.197-XX); Maria da Piedade Raposo Jansen (XXX.716.617-XX); Maria das Gracas Alves Costa (XXX.572.474-XX); Maria das Gracas Silva (XXX.723.327-XX); Maria do Carmo Batista da Silva (XXX.380.007-XX); Paulo Ribeiro Agliardi (XXX.737.567-XX); Rafael dos Santos (XXX.518.297-XX); Raquel Pereira de Azevedo Couto Lima (XXX.398.657-XX); Sergio Goncalves da Silva (XXX.330.627-XX)

AUGUSTO SHERMAN

não há.

Procurador Sergio Ricardo Costa Caribé

ATOS DE ADMISSÃO (ADS)

Secretaria de Fiscalização de Pessoal (SEFIP).